---
title: "Attendance and Quizes / Katılım ve Quizler"
date: "20240809"
format: html
typora-copy-images-to: images
---

# Derse Katılım / Attendance

Daha önce bu sayfada sadece 1 haftaya dair bilgi paylaşılmıştı. Şu anda 5 haftalık derse gelme ve 4 quize dair bilgiler derlenmiştir.

Zoom dakika süresi için herhangi bir alt limit belirlenmemiştir. Quizler içinse en az bir doğru cevap olması istenmektedir. "Doğru Cevap" kolonunda değer olmaması quize girmediğiniz (veya hiç doğru cevap vermediğinizi) göstermektedir.


::: {.callout-caution collapse="true" icon=false}
## Click for translation

:::

## Grup1 Türkçe

```{r}
#| echo: false
#| warning: false
#| messages: false
library(tidyverse)
library(DT)
library(glue)
read_tsv("tr_att_quiz.tsv") |>
  select(1:4) |>
  datatable(rownames = FALSE)
```

Aşağıdaki tabloda ise toplam derse gelme ve quiz sayısı gösterilmektedir. Her bir derse gelme 2 ile, her bir quiz 1 ile çarpılarak vize (veya final puanınıza) eklenecektir.

```{r}
#| echo: false
#| warning: false
#| messages: false
read_tsv("tr_att_quiz.tsv") |>
  select(ogrenci_no, ders_gelme, quiz_sayisi) |> 
  distinct() |> 
  mutate(ek_puan=ders_gelme*2 + quiz_sayisi*1) |>
  datatable(rownames = FALSE) 
```

Açıklamalar: 23025501, 22023601 ve 22027016 numaralı öğrenciler 104 yerine 100 puan olarak yükseltilmiştir.

## Group2 / Grup2 İngilizce

Zoom dakika süresi için herhangi bir alt limit belirlenmemiştir. Quizler içinse en az bir doğru cevap olması istenmektedir. "Doğru Cevap" kolonunda değer olmaması quize girmediğiniz (veya hiç doğru cevap vermediğinizi) göstermektedir.


```{r}
#| echo: false
#| warning: false
#| messages: false
read_tsv("en_att_quiz.tsv") |>
  select(1:4) |>
  datatable(rownames = FALSE)
```


Aşağıdaki tablo Grup2 için toplam derse gelme ve quiz sayısı gösterilmektedir. Her bir derse gelme 2 ile, her bir quiz 1 ile çarpılarak vize (veya final puanınıza) eklenecektir.

```{r}
#| echo: false
#| warning: false
#| messages: false
read_tsv("en_att_quiz.tsv") |>
  select(ogrenci_no, ders_gelme, quiz_sayisi) |>
  distinct() |>
  mutate(ek_puan=ders_gelme*2 + quiz_sayisi*1) |>
  datatable(rownames = FALSE)
```

Açıklamalar: 21022069 numaralı öğrenci zaten AA olduğundan 14 yerine 5 puan (100'e tamamlamak için) eklendi.
